ACORDAO-COMPLETO-2398539

ACÓRDÃO DE RELAÇÃO

ACÓRDÃO DE RELAÇÃO 3886/2020 ATA 10/2020 - SEGUNDA CÂMARA

Acórdão 3886/2020-TCU-Segunda Câmara
	Os Ministros do Tribunal de Contas da União ACORDAM, por unanimidade, com fundamento nos arts. 1º, inciso V, e 39, inciso I, da Lei 8.443/1992, c/c os arts. 1º, inciso VIII, 143, inciso II, 259, inciso I, e 260, § 5º, do Regimento Interno/TCU e no art. 7º, inciso II, da Resolução/TCU 206/2007, em considerar prejudicada a apreciação do mérito dos atos de admissão de pessoal a seguir relacionados, por perda de objeto, tendo em vista o exaurimento dos seus efeitos financeiros antes do respectivo processamento por esta Corte, em razão do falecimento dos interessados ou do desligamento do cargo a que se refere o ato, de acordo com os pareceres emitidos nos autos:
1. Processo TC-Processo 006.680/2020-8 (ATOS DE ADMISSÃO) 
	1.1. Interessados: Giselle Rosa Ferreira da Costa Barroso (XXX.401.937-XX) ; Giselle da Silva Coutinho Nunes (XXX.350.927-XX) ; Gizelle Rodrigues Ramos (XXX.766.427-XX) ; Gleice Ferreira Leal (XXX.392.967-XX) ; Guilherme Pereira Neves Cravo (XXX.069.297-XX) ; Gustavo Santos Stoduto de Carvalho (XXX.002.657-XX) ; Halyne Limeira Pessanha (XXX.722.247-XX) ; Ilana Candida Freitas Pires (XXX.882.117-XX) ; Isabele Carvalho Gomes Dias Molinari (XXX.156.457-XX) ; Isolina Periad Dultra de Souza (XXX.613.007-XX) ; Ivanildo Amâncio Raimundo (XXX.860.277-XX) ; Ivomar Maria Justo Bernardo (XXX.851.297-XX) ; Ivone Delmiro da Silva (XXX.741.957-XX) ; Jorge Luiz Amorim Correa (XXX.101.517-XX) ; Jorge Luiz Rodrigues (XXX.097.257-XX) ; Jorge Rafael da Silveira Paladino Wenke Motta (XXX.617.787-XX) ; Jose Bento de Assis Junior (XXX.739.757-XX) ; Juliana Arantes de Oliveira (XXX.523.887-XX) ; Juliana Fagundes de Oliveira Azevedo (XXX.041.977-XX) ; Juliane Monteiro Freire da Silva (XXX.316.747-XX) .
	1.2. Órgão/Entidade: Ministério da Saúde – MS.
	1.3. Relator: Ministro-Substituto Marcos Bemquerer Costa.
	1.4. Representante do Ministério Público: Procurador Marinus Eduardo De Vries Marsico.
	1.5. Unidade Técnica: Secretaria de Fiscalização de Pessoal (Sefip) .
	1.6. Representação legal: não há.
	1.7. Determinações/Recomendações/Orientações: não há.

Segunda Câmara

Ministério da Saúde - MS.

Giselle Rosa Ferreira da Costa Barroso (XXX.401.937-XX); Giselle da Silva Coutinho Nunes (XXX.350.927-XX); Gizelle Rodrigues Ramos (XXX.766.427-XX); Gleice Ferreira Leal (XXX.392.967-XX); Guilherme Pereira Neves Cravo (XXX.069.297-XX); Gustavo Santos Stoduto de Carvalho (XXX.002.657-XX); Halyne Limeira Pessanha (XXX.722.247-XX); Ilana Candida Freitas Pires (XXX.882.117-XX); Isabele Carvalho Gomes Dias Molinari (XXX.156.457-XX); Isolina Periad Dultra de Souza (XXX.613.007-XX); Ivanildo Amâncio Raimundo (XXX.860.277-XX); Ivomar Maria Justo Bernardo (XXX.851.297-XX); Ivone Delmiro da Silva (XXX.741.957-XX); Jorge Luiz Amorim Correa (XXX.101.517-XX); Jorge Luiz Rodrigues (XXX.097.257-XX); Jorge Rafael da Silveira Paladino Wenke Motta (XXX.617.787-XX); Jose Bento de Assis Junior (XXX.739.757-XX); Juliana Arantes de Oliveira (XXX.523.887-XX); Juliana Fagundes de Oliveira Azevedo (XXX.041.977-XX); Juliane Monteiro Freire da Silva (XXX.316.747-XX).

MARCOS BEMQUERER

não há.

ATOS DE ADMISSÃO (ADS)

Secretaria de Fiscalização de Pessoal (Sefip).